【裁判字號】    92,交聲,225
【裁判日期】    920630
【裁判案由】    違反道路交通管理處罰條例聲明異議
【裁判全文】
臺灣桃園地方法院刑事交通事件裁定                九十二年度交聲字第二二五號
    異  議  人  甲○○
右列受處分人因違反道路交通管理處罰條例案件，對於交通部公路局新竹區監理所桃
園監理站九十二年五月二十三日所為之處分（原處分：桃監裁三字第52-ABX420778號
）聲明異議，本院裁定如左：
        主  文
異議駁回。
        理  由
一、異議意旨略以：異議人甲○○於九十年十二月三日四時四十五分許，駕駛車號
    N4-296號營業小客車行經台北市○○○○○路口遭台北市警察局萬華分局漢中派
    出所舉發「紅燈右轉」，移送裁決。惟台北市○○路至康定路口之停止線有二處
    ，當日載客行經違規時、地 (第一處停止線)燈號確為綠燈，並應客人之要求右
    轉引道停車下客，俟後右轉康定路卻遭執勤員警摯單告發闖紅燈。雖當場曾再三
    解釋係因員警所在位置無法看到停止線及右轉引道之故，而產生誤解，惟仍未獲
    採信，實令人難以信服等語。
二、按「汽車行駛至交叉路口，其行進、轉彎應遵守燈光號誌或交通警察之指示」，
    道路交通安全規則第一０二條第一項第一款定有明文。另「汽車駕駛人，行經有
    燈光號誌管制之交岔路口闖紅燈者，處新台幣一千八百元以上五千四百元以下罰
    鍰。並予記違規點數三點。道路交通管理處罰條例第五十三條、第六十三條第一
    項第三款分別定有明文。經查：證人即本件舉發警員陳慶鎮具結證稱：異議人紅
    燈右轉是事實，我是親眼目睹的，我是站在路口的紅綠燈下面，我站的位置主要
    是要看右轉引道是否有人闖紅燈，因為如果有人闖紅燈，會跟康定路的車潮相會
    ，當時有四個員警在場沒錯，但另二位是別的單位的人等語，並庭呈照片二張為
    證。依所呈照片二所示，成都路與康定路口，確有紅綠燈號誌，紅綠燈前有小型
    安全島，安全島前有右轉引道，長約十餘公尺屬實，而依照片一所示，右轉引道
    出口處即與康定路交會，路口有紅綠燈號誌，如站在紅綠燈號誌下方，確實可看
    到車子是否自引道紅燈右轉。證人身為警員，當時正執行欄檢舉發勤務，而依現
    場觀之，駕駛人最可能違規情形，乃於右轉引道紅燈右轉，則欲達舉發目的，所
    站位置，自以能看到引道入口車輛進入情形為必要，且當時有二位警員同時值勤
    ，應無故意誣指之可能，證人之證言自屬可信。異議人辯稱證人當時站在紅綠燈
    後約十公尺處，然依照片一所示右轉引道出口轉角處，適有店面 (雅香火鍋城)
    擋住，如證人站在紅綠燈後方十公尺處，勢必無法看清楚右轉引道入口車輛進入
    情形，如何進行舉發呢？異議人所辯，顯與常情有違，不可採信。異議人既有紅
    燈右轉之違規情事，則警員依而舉發，裁決機關並依上開規定裁處異議人罰鍰新
    台幣五千四百元，記違規點數三點，核與上開規定相符。異議人聲明異議，為無
    理由，應予駁回。
三、據上論斷，應依道路交通案件處理辦法第十九條，裁定如主文。
中      華      民      國      九十二    年    六    月      三十    日
                                臺灣桃園地方法院交通法庭
                                    法    官  陳  世  宗
右正本證明與原本無異。
如不服本裁定，應於裁定送達後五日內向本院提出抗告狀。
                                    書 記 官  廖  宜  政
中        華        民        國     九十二     年   七   月    一    日


司法院資訊處製作；財團法人民間司法改革基金會備份。
